【裁判字號】    95,交易,260
【裁判日期】    951219
【裁判案由】    公共危險
【裁判全文】
臺灣彰化地方法院刑事判決            95年度交易字第260號
公  訴  人  臺灣彰化地方法院檢察署檢察官
被      告  乙○○
上列被告因公共危險案件，經檢察官聲請以簡易判決處刑（95年
度撤緩偵字第98號），本院員林簡易庭認不宜以簡易判決處刑（
95年度員交簡字第199 號），簽移普通庭改依通常程序審理，判
決如下：
    主  文
本件公訴不受理。
    理  由
一、聲請簡易判決處刑意旨略以：被告乙○○於民國93年10月25
    日下午11時許，在彰化縣員林鎮○○街某處麵攤飲酒，直至
    翌日凌晨5 時許，明知其精神狀態已因受酒精影響而達不能
    安全駕駛動力交通工具之程度，並應注意酒後駕車有降低注
    意能力而增加肇事之危險，竟仍執意駕駛車牌號碼AZ—7552
    號自用小客車搭載甲○○前往友人家中；迄同日凌晨5 時35
    分許，被告乙○○駕車沿彰化縣員林鎮○○路由南向北行駛
    ，直至莒光路644 號前時，因酒力發作無法安全駕駛，遂不
    慎撞及中央分隔島之路燈，致甲○○受有胸骨柄骨折、顏面
    額頭及左上眼瞼多處撕裂傷等之傷害（涉犯傷害罪部分另為
    不起訴處分）。旋經員警到場處理，將被告乙○○送醫並檢
    測其血液酒精濃度，經換算後呼氣酒精濃度為每公升1.29毫
    克，因認被告乙○○涉犯刑法第185 條之3 服用酒類不能安
    全駕駛動力交通工具罪嫌。
二、按起訴之程序違背規定者，應諭知不受理之判決，並得不經
    言詞辯論為之，刑事訴訟法第303 條第1 款、第307 條分別
    定有明文。又按被告有於緩起訴期間內違背刑事訴訟法第25
    3 條之2 第1 項各款之應遵守或履行事項者，檢察官固得依
    職權或依告訴人之聲請撤銷原處分，繼續偵查或起訴，但以
    原緩起訴處分已經撤銷為前提，此觀刑事訴訟法第253 條之
    3 第1 項第3 款之規定甚明（最高法院94年度台非字第181
    號判決意旨可資參照）。是縱被告於緩起訴期間內雖有違背
    上開應遵守或履行事項之規定，檢察官固得依職權撤銷原緩
    起訴處分，然其撤銷原緩起訴處分之處分倘未確定，檢察官
    即逕行提起公訴者（或聲請簡易判決處刑），因違背刑事訴
    訟法第253 條之3 第1 項第3 款以原緩起訴處分已經撤銷為
    前提之規定，應認其起訴（或聲請簡易判決處刑）之程序違
    背規定，依刑事訴訟法第303 條第1 款規定，法院當應諭知
    不受理判決，始為適法。再按被告接受撤銷緩起訴處分書後
    ，得於7 日內以書狀敘述不服之理由，經原檢察官向直接上
    級法院檢察署檢察官或檢察總長聲請再議，亦為刑事訴訟法
    第256 條之1 第1 項所明定。
三、經查，被告乙○○因犯公共危險案件，經臺灣彰化地方法院
    檢察署檢察官於93年12月15日以93年度偵字第8688號為緩起
    訴處分，並於94年1 月4 日經臺灣高等法院台中分院檢察署
    檢察長以94年度上職議字第38號駁回職權再議確定。嗣檢察
    官以被告違背刑事訴訟法第253 條之2 第1 項第4 款向公庫
    或指定之公益團體、地方自治團體支付一定金額之應履行事
    項，然因被告未遵期履行，而有刑事訴訟法第253 條之第1
    項第3 款撤銷緩起訴處分之原因，該署檢察官因而於95年7
    月25日以95年度撤緩字第69號為撤銷原緩起訴之處分等情，
    有上開緩起訴處分書、撤銷緩起訴處分書及臺灣高等法院被
    告前案紀錄表各1 件在卷可按。
四、惟查，被告乙○○自93年4 月13日即因遷移新址不明，戶籍
    地址業經移入彰化縣永靖鄉○○村○○街20號（彰化縣永靖
    鄉戶政事務所）內，然檢察官於撤銷該緩起訴處分後，竟未
    查明被告當時實際住居址，而將上揭撤銷緩起訴處分書對被
    告住居所為送達，僅於95年8 月16日將上揭撤銷緩起訴處分
    書送達至上址永靖鄉戶政事務所，因未獲會晤本人亦無受領
    文書之同居人或受僱人，而於同年月25日寄存在彰化縣警察
    局員林分局永靖分駐所，有臺灣彰化地方法院檢察署送達證
    書1 紙在卷可按（見臺灣彰化地方法院檢察署95年度撤緩字
    第69號卷第6 頁）；再者，經本院向彰化縣警察局員林分局
    永靖派出所函詢被告有否領取上揭撤銷緩起訴處分書一節，
    該分局函覆稱：「經查乙○○於93年4 月13日為永靖戶政事
    務所逕為遷入戶，以致無法將文書送達於乙○○本人，亦無
    法聯繫其家屬代收，於95年8 月25日將法院文書寄存於員林
    分局永靖派出所，嗣後並無向本永靖分駐所領取撤銷緩起訴
    處分書」等語，亦有彰化縣政府警察局永靖分駐所95年11月
    30日報告書1 紙在卷可稽，從而，該撤銷緩起訴處分書縱使
    經公告而生效，但既尚未合法送達於被告乙○○，被告迄今
    應尚未喪失刑事訴訟法第256 條之1 第1 項所規定得於接受
    撤銷緩起訴處分書後7 日內聲請再議之權利，該處分自屬仍
    未確定。檢察官撤銷原緩起訴處分之處分既仍未確定，竟逕
    行向本院聲請簡易判決處刑，已違背刑事訴訟法第253 條之
    3 第1 項第3 款以原緩起訴處分已經撤銷為前提之規定，應
    認其聲請簡易判決處刑之程序違背規定，依刑事訴訟法第
    303 條第1 款規定，本件爰不經言詞辯論，諭知不受理之判
    決。
據上論斷，應依刑事訴訟法第 452 條、第303 條第1 款、第307
條，判決如主文。
中    華    民    國    95    年    12    月    19    日
                  刑事第二庭    審判長法官  簡璽容
                                法      官  郭麗萍
                                法      官  胡宜如
以上正本證明與原本無異。
如不服本判決，應於判決送達後10日內，向本院提出上訴狀（ 須
附繕本 ）。
中    華    民    國    95    年    12    月    19    日
                                書記官  蕭秀吉


司法院資訊處製作；財團法人民間司法改革基金會備份。
